【裁判字號】    98,上訴,723
【裁判日期】    980421
【裁判案由】    毒品危害防制條例
【裁判全文】
臺灣高等法院刑事判決                98年度上訴字第723號
上  訴  人
即  被  告  甲○○
上列上訴人因毒品危害防制條例案件，不服臺灣板橋地方法院97
年度訴字第4659號，中華民國97年12月12日第一審判決（起訴案
號：臺灣板橋地方法院檢察署97年度毒偵字第7313號），提起上
訴，本院判決如下：
    主  文
原判決撤銷。
甲○○施用第一級毒品，累犯，處有期徒刑捌月。又施用第二級
毒品，累犯，處有期徒刑陸月。應執行有期徒刑壹年。
    事  實
一、甲○○前於民國94年間因施用毒品案件，經臺灣板橋地方法
    院裁定送觀察、勒戒後，認有繼續施用毒品之傾向，另裁定
    送強制戒治，於95年2月17日強制戒治期滿釋放出所，並由
    本署檢察官於95年3月2日以95年度戒毒偵字第107號為不起
    訴處分確定。其於94年間因竊盜及轉讓第2級毒品案件，經
    臺灣板橋地方法院於94年9月1日以94年度易字第464號各判
    處有期徒刑1年2月、8月，應執行有期徒刑1年8月確定，嗣
    經臺灣板橋地方法院裁定各減為有期徒刑7月、4月，應執
    行有期徒刑10月確定，甫於96年7月16日執行完畢出監。詎
    其猶不知悔改，於強制戒治執行完畢釋放後5年內，分別基
    於施用第1級毒品海洛因、第2級毒品甲基安非他命之犯意，
    於97年8月25日某時許，在臺北縣蘆洲市○○○道38號3樓住
    處，以將海洛因摻入香菸內吸食之方式，施用第一級毒品海
    洛因1次。另於同日22時30分許為警採尿回溯96小時內（扣
    除自同日20時許為警查獲至採尿時之該段時間）之某時許，
    在上址住處，以將甲基安非他命置入吸食器內燒烤產生煙霧
    之方式，施用甲基安非他命1次。
二、案經臺北縣政府警察局蘆洲分局報告臺灣板橋地方法院檢察
    署檢察官偵查起訴。
    理  由
一、訊據上訴人即被告甲○○於原審、本院審理中對於上揭犯罪
    事實坦承不諱，其於97年8月25日下午8時00分許為警方持搜
    索票住處並逮捕，當日經警採集其尿液送驗結果，呈嗎啡及
    可待因陽性反應，有臺灣檢驗科技股份有限公司97年9月1日
    濫用藥物檢驗報告在卷可稽，足認被告自白與事實相符，本
    案事證明確，被告施用毒品海洛因之犯行，堪以認定。縱被
    告抗辯警方查扣之殘渣袋內並無毒品，注射針筒及分裝杓係
    之前施用毒品所留下來之物等語，亦不足影響本件犯罪事實
    之成立。是本件被告曾受如事實欄所載之觀察、勒戒，又於
    5 年內再犯本件施用毒品罪乙節，此有臺灣高等法院被告前
    案紀錄表在卷可考。其本件施用毒品之犯行，自應依法論科
    。
二、核被告所為，係犯毒品危害防制條例第10條第1、2項之施用
    第一級毒品罪、施用第二級毒品罪。所犯上開二罪，犯意各
    別，行為互殊，應分別論罪，併合處罰。被告有如犯罪事實
    欄所載之前科及執行情形，有本院被告全國前案紀錄表在卷
    可稽。其於受有期徒刑之執行完畢後，5年內再犯本件有期
    徒刑以上之罪，為累犯，應依刑法第47條第1項規定，加重
    其刑。原審據以論罪科刑，固非無見。惟本案查扣之注射針
    筒1支、塑膠袋及吸管（即分裝杓），被告否認係供本案施
    用毒品之物，經本院當庭勘驗，其內均無任何毒品殘留物，
    有勘驗筆錄足稽，又查無證據足證與本件犯罪之關連性，原
    審逕為沒收銷燬之諭知，即有未合。雖被告上訴求為輕判，
    為無理由，惟原判決既有上述可議，自屬無從維持，應由本
    院予以撤銷改判。爰審酌被告前有多項犯罪紀錄，業據前述
    ，亦有多次施用毒品之前科，猶不知悔改，施用毒品係戕害
    自身健康，對社會危害不大，然其一再施用毒品，顯未有戒
    斷毒品之決心，易受社會影響，有長期與社會隔離之必要，
    暨其自我麻醉之動機、行為之手段、所生危害與犯後態度等
    一切情狀，分別量處如主文第二項所示之刑，並定執行刑為
    有期徒刑1年，以示懲儆。
三、據上論斷，應依刑事訴訟法第369條第1項前段、第299條第1
    項前段，毒品危害防制條例第10條第1項、第2項，刑法第11
    條前段、第47條第1項、第51條第5款，判決如主文。
本案經檢察官李叔芬到庭執行職務。
中    華    民    國    98    年    4     月    21    日
                  刑事第二十二庭審判長法  官  何菁莪
                                      法  官  洪于智
                                      法  官  江振義
以上正本證明與原本無異。
施用第一級毒品部分如不服本判決，應於收受送達後十日內向本
院提出上訴書狀，其未敘述上訴之理由者並得於提起上訴後十日
內向本院補提理由書（均須按他造當事人之人數附繕本）。
施用第二級毒品部分不得上訴。
                                      書記官  陳韋杉
中    華    民    國    98    年    4     月    22    日
附錄：本案論罪科刑法條全文
毒品危害防制條例第10條1項、2項：
施用第一級毒品者，處 6 月以上 5 年以下有期徒刑。
施用第二級毒品者，處 3 年以下有期徒刑。


司法院資訊處製作；財團法人民間司法改革基金會備份。
